Perfil

Soy un desarrollador Full Stack con experiencia en la creación de soluciones técnicas completas y de alto rendimiento. He trabajado en diversos roles, desde el desarrollo de front-end y back-end hasta liderar equipos técnicos de proyectos complejos. Tengo habilidades sólidas en el manejo de bases de datos MySQL y el despliegue de aplicaciones en entornos de producción y en tiendas oficiales como App Store y Google Play. Me enfoco meticulosamente en la calidad del código y el cumplimiento de los plazos de entrega.

Formación

(2017-2019)

INSTITUTO LA PINEDA (BADALONA)

Grado Superior Desarrollo de Aplicaciones en la Web

(MAY0 2018 - JULIO 2018)

Polsko Hiszpańska Izba Gospodarcza(Cámara de comercio Polaca Española) Varsovia-Polonia

Idiomas

Inglés: B1

• Español: nativo

Contacto



+34 671668242



hernandopinal@gmail.com



Enlace a Linkedin

Hernando Pina Henao

Desarrollador Full Stack

Habilidades

Tecnologías

SASS Flask FastAPI Node NGINX JQuery Selenium TypeScript Angular Vue Ionic Laravel RxJs Docker

Base de Datos

MySQL MongoDB PostgreSQL

Servicios en la nube

Google Cloud Platform Digital Ocean AWS

Experiencia

(Marzo 2024 - Octubre 2024)

MOBILE MEDIA CONTENT

Desarrollador Full Stack

Desarrollador full stack en un equipo ágil. Diseño aplicaciones web escalables utilizando Node.js, Angular y Adonis JS. Desarrollo front-end y back-end, utilizando programación funcional/reactiva utilizando RxJs así como de la integración continua y el despliegue automático en AWS. Colaboré estrechamente con otros equipos utilizando herramientas como Jira.

Tecnologías: Python, Angular, Adonis JS, AWS, Jira, Angular Material, Prime NG, RxJs Javascript (POO), Bitbucket, SASS, Karma

(Febrero 2021 - Febrero 2024)

OVERCOPE- EMPRESA ESPECILIZADA EN DESARROLLO DE SOFTWARE

Líder Técnico

Principales tareas ejecutadas en los proyectos:

- Supervisar y liderar un equipo de desarrollo, brindando orientación técnica y apoyo en proyectos.
- Realizar revisiones de código y gestionar el control de versiones, asegurando calidad del código.
- Coordinar la planificación de proyectos y cumplir plazos, equilibrando recursos disponibles y necesidades.
- Resolver problemas técnicos complejos y ofrecer soluciones efectivas para progreso el continuo del desarrollo.
- Desarrollar multiples funcionalidades en aplicaciones web y móviles completas, abarcando front-end y back-end.
- Desarrollo de landing pages (SPA) y parcipitar activamente con el diseño de la UX/UI
- Desarrollo de la arquitectura de los proyectos y componentes para que sean escalables y robustas.

Tecnologías: SQLAlchemist, Selenium, Vue, Angular, Flask, FastAPI, Ionic, Google Cloud Platform, Docker, Bitbucket, Pandas, Python, Jira, Javascript(POO), JQuery, MySQL, SASS, Karma, RxJs

(Enero 2019 - Julio 2019)

NEXO QA

Desarrollador Web Junior

- Desarrollar Newsletters para la empresa.
- Crear nuevo contenido para las páginas de la empresa.
- Desarrollo de landing pages (SPA)

Tecnologías: HTML, Boostrap, JavaScript, PHP, MySQL, JQuery.